臺灣臺北地方法院民事裁定
110年度聲字第477號
聲  請  人  遠傳電信股份有限公司


法定代理人  徐旭東  
代  理  人  吳志光律師
            楊代華律師
            簡維克律師
相  對  人  台灣大哥大股份有限公司

法定代理人  蔡明忠  
上列當事人間聲請變更提存物事件，本院裁定如下：
    主  文
本院一一○年度存字第一○○號擔保提存事件，聲請人所提供面額
合計新臺幣捌仟捌佰萬元之遠東國際商業銀行股份有限公司無記
名可轉讓定期存單，准以新臺幣捌仟捌佰參拾貳萬伍仟陸佰元或
等值之遠東國際商業銀行股份有限公司無記名可轉讓定期存單代
之。
    理  由
一、按法院得依供擔保人之聲請，以裁定准許其變換提存物，民
    事訴訟法第105條第1項定有明文。又該規定於其他依法令供
    訴訟上擔保者，例如假扣押、假處分、假執行之擔保規定得
    準用之，民事訴訟法第106條前段亦定有明文。
二、本件聲請意旨略以：聲請人前依本院104年度訴字第3008號
    准供擔保假執行之判決諭示，曾為相對人提存假執行擔保金
    新臺幣（下同）3億2,300萬元，前開擔保金復經聲請人多次
    聲請裁定返還部分提存物及變換提存物後，現依本院109年
    聲字第604號裁定准予變換提存物為遠東國際商業銀行股份
    有限公司（下稱遠東商銀）無記名可轉讓定期存單，面額1,
    000萬元8紙（號碼CD0000000至CD0000000）、500萬元1紙（
    號碼CD0000000）及100萬元3紙（號碼CD0000000至CD000000
    0），合計8,800萬元，並經本院以110年度存字第100號擔保
    提存事件受理在案；茲因上開存單即將於民國111年1月13日
    屆期不再計息，而有聲請裁定准予變換提存物之必要，又衡
    諸上開存單所載約定之利率為年息0.37%，屆期後將孳生32
    萬5,600元之利息（計算式：8,800萬元×0.37%＝32萬5,600元
    ）。從而，聲請人爰聲明以原提存物價值加計孳息後之金額
    8,832萬5,600元或等值遠東商銀發行之無記名可轉讓定期存
    單替代原提存物等語。
三、經查，聲請人主張之前開事實，業據聲請人提出本院109年
    度聲字第604號裁定、110年度存字第100號提存書及上開存
    單等件影本為證，並經本院依職權調取本院110年度存字第1
    00號全卷查閱無訛，經核聲請人所欲變換之提存物，具有相
    等之經濟價值，是本件聲請經核尚無不合，應予准許。
四、爰依民事訴訟法第106條前段、第105條第1項，裁定如主文
    。
中　　華　　民　　國　　110 　年　　10　　月　　 5　　日
                  民事第八庭    法　官　陳宣每
以上正本係照原本作成。
如對本裁定抗告須於裁定送達後10日內向本院提出抗告狀，並繳
納抗告費新臺幣1,000元。
中　　華　　民　　國　　110 　年　　10　　月　　 5　　日
                                書記官　連晨宇